臺灣臺南地方法院刑事判決　　　　　　　　　　　　九十二年度易字第一二八二號
　　公　訴　人　臺灣臺南地方法院檢察署檢察官
　　被　　　告　丁　○　○
　　　　　　　　乙　○　○
右列被告因竊盜等案件，經檢察官提起公訴（九十二年度營偵字第一一○三號），及
同署移
二四七、一二六三號、九十三年度偵字第五一五五號、九十三年度偵字第四三八九號
），本院判決如左：
    主  文
丁○○連續於夜間侵入住宅竊盜，累犯，處有期徒刑貳年拾月。
乙○○無罪。
    事  實
一、丁○○前於民國九十年間因搶奪案件，經法院判處有期徒刑二年確定，於九十二
    年三月三日縮短刑期假釋出監，甫於九十二年五月七日交付保護管束期滿而執行
    完畢。猶不知悔改，竟基於意圖為自己不法所有之概括犯意，連續於附表所列之
    時間、地點，以附表所示之方式，先後竊取如附表編號一至七所示被害人之財物
    得逞，及如附表編號八所示被害人之財物未得逞。
二、案經辛○○訴由臺南縣警察局新營分局報請臺灣臺南地方法院檢察署檢察官偵查
    起訴暨同署移送併案審理。
    理  由
壹、被告丁○○部分：
一、右揭事實，業據被告丁○○於本院審理中坦承不諱（見本院卷第三一二頁），核
    與證人即告訴人辛○○、康金進、被害人壬○○、陳財福、賴信文、庚○○、癸○○、甲○○及丙○○、林雅萍、蔡崇梁、蔡人通、蔡清源分別於警詢及偵查中
    之證述情節相符，並有贓物認領保管單二件、搜索扣押筆錄一件、金飾買入登記
    簿影本一件、押票暨典當贖回單各二紙、被害報告單一件、臺南縣新營市○○街
    七三號玉音壇現場照片六張暨錄影帶翻拍照片二張、嘉義市○○○路五二號鋁門
    窗十四時三十分許遭破壞之指紋採集照片二張、內政部警政署刑事警察局九十三
    年一月九日刑紋字第○九二○二三八九七○號鑑驗函一件附卷可稽，足見被告丁○○之自白與事實相符，應可採信。本案事證明確，被告丁○○竊盜犯行堪以認
    定，應依法論科。
二、核被告丁○○所為，如附表編號一所示，係犯刑法第三百二十一條第一項第一款
    之於夜間侵入住宅加重竊盜罪；如附表編號六所示，係犯刑法第三百二十一條第
    一項第二款之毀壞門扇加重竊盜罪；如附表編號二、三、四、五、七所示，係犯
    刑法第三百二十條第一項之普通竊盜既遂罪；如附表編號八所示，係犯刑法第三
    百二十條第三項、第一項之普通竊盜未遂罪。公訴人雖認被告所為如附表編號二
    所示之犯行，涉犯刑法第三百二十一條第一項第四款之結夥三人以上加重竊盜罪
    嫌，惟被告丁○○於本院審理中屢供稱：伊與何重儀二人，於當日下午共同至臺
    南縣營市○○里○○○段五九一地號豬舍，趁當時看管該豬舍之阿婆返家詢問小
    山豬之賣價而離開該豬舍時，由伊與何重儀二人共同持豬舍內之布袋，竊取三隻
    小山豬放入布袋內，得手後騎機車離開現場。陳重光（業於九十二年八月二十三
    日死亡）當時是在外面路口等，並未與渠二人共同行竊山豬，事先陳重光也不知
    道渠二人會在該豬舍竊取小山豬，是何重儀與伊二人，在該豬舍內臨時起意竊取
    小山豬等語（見本院卷第一一二、一二八頁）。且依公訴人提出之證據資料，亦
    查無陳重光與被告丁○○、何重儀共同竊取小山豬之積極證據，尚難認被告丁○○此部分竊盜犯行，係結夥三人以上為之，公訴意旨漏未斟酌此點，而認被告係
    犯刑法第三百二十一條第一項第四款之結夥三人以上加重竊盜罪嫌，尚有未洽，
    惟其基本事實同一，本院自應審理，並變更其起訴法條。又被告丁○○供承其與
    共犯何重儀共同竊取「三隻」小山豬一節，雖與告訴人辛○○於警詢及偵審中之
    指訴不完全相符，然證人即告訴人辛○○於本院審理中先證稱：伊丟掉小山豬二
    次，第一次是有人向伊母親說要買山豬，伊母親回來告知伊，伊到豬舍時，就發
    現丟掉一隻小山豬，第二次是隔三、四天後，巡守隊人員發現豬舍的門被人打開
    ，伊到豬舍去看，發現丟掉三隻小山豬，後來山豬有領回，伊丟掉四隻，領回三
    隻等語（見本院第二七三至二七六頁），復經本院提示卷附贓物認領保管單予證
    人辛○○確認後，證人辛○○又改稱：伊後來領回二隻山豬等語（見本院卷第二
    七七頁），足見證人辛○○就其遭竊之山豬數目，前後指陳不一，而無法排除證
    人辛○○因遭竊之時間已久、前後遭竊二次等因素，致其就前後二次遭竊之山豬
    數目所為之指訴，因記憶不清而有誤差出入之可能，自應以實施竊盜犯行之被告
    丁○○於偵審中始終供承：伊與何重儀共同竊取「三隻」小山豬一節，較堪採信
    ，附此敘明。又被告與何重儀二人，就附表編號二所示之竊盜犯行；被告與陳重
    光（已歿）二人，就附表編號五所示之竊盜犯行，分別有犯意之聯絡與行為之分
    擔，應為共同正犯。被告先後五次普通竊盜既遂、一次普通竊盜未遂及二次加重
    竊盜既遂犯行，時間緊接，方法相同，觸犯構成要件相同之罪名，顯係基於概括
    犯意反覆為之，應依連續犯之規定，審酌被告之手段、所得財物、所生危害等情
    節，擇其情節最重之如附表編號一所示於夜間侵入住宅加重竊盜犯行，論以連續
    於夜間侵入住宅加重竊盜一罪，並依法加重其刑。被告有如事實欄所載之前案科
    刑及執行紀錄，有卷附臺灣高等法院被告全國前案紀錄表一紙可按，其受有期徒
    刑之執行完畢，五年以內再犯有期徒刑以上之罪，為累犯，應依刑法第四十七條
    之規定加重其刑，並依刑法第七十條之規定遞加重其刑。另檢察官雖僅就被告於
    附表編號二、五所示之竊盜犯行提起公訴，然檢察官就犯罪事實一部起訴者，其
    效力及於全部，本件被告於附表編號一、三、四、六、七、八所示之犯罪事實，
    與前揭論罪科刑之附表編號二、五所示之犯罪事實部分，具有連續犯之關係，業
    如前述，且亦先後經檢察官移送併辦（九十二年度營偵字第一一八二、一二四七
    、一二六三號、九十二年度偵字第一二八三三號、九十三年度偵字第五一五五號
    、九十三年度偵字第四三八九號），本院自應就屬於裁判上一罪之附表編號一、
    三、四、六、七、八部分一併加以裁判，併予敘明。爰審酌被告四肢健全具完全
    謀生能力，不思正當努力工作營生，竟圖不勞而獲，隨意竊取他人財物，毫無他
    人所有物之概念，且數次侵入他人住宅行竊，嚴重危害社會治安，又於本案偵審
    中一再行竊，直到遭法院羈押後，始遏止其竊盜犯行，顯然惡性重大，不知悔改
    ，及其所竊得之財物價值、犯罪後於本院審理中始坦承犯行等一切情狀，量處如
    主文所示之刑。
三、移送併辦意旨另略以：(一)九十二年度營偵字第一一八二、一二四七、一二六三號
    部分：被告丁○○於九十二年七月四日十五時許，夥同陳重光、盧明志共三人，
    共同基於意圖為自己不法所有之犯意聯絡，駕駛所有車號八Ｒ─○七八一號自用
    小客車搭載陳重光（已歿）、盧明志，前往臺南縣柳營鄉八翁村八老爺一一三之
    一○號己○○住宅，抵達後，由陳重光、盧明志負責入內搜刮財物（侵入住宅部
    分未據告訴），被告丁○○則留在車上把風、接應，而結夥三人以上竊取新臺幣
    現金二千四百元得手，因認被告丁○○此部分涉犯刑法第三百二十一條第一項第
    四款之結夥三人以上加重竊盜罪嫌。(二)九十三年度偵字第六三三六號部分：被告
    丁○○基於意圖為自己不法所有之概括犯意，連續於九十三年二月二十九日二十
    二時許、同年三月五日十七時許及同年三月十三日十五時許，在嘉義縣義竹鄉義
    竹四七四之六九號、同鄉七塊厝二號及同鄉義竹八六號，竊取朱明峰、顏嘉宏及
    翁蔡海桃所有之金牌及項鍊等物品，得手後將之變賣予丙○○，嗣經警循線查獲
    ，因認被告丁○○此部分涉犯刑法第三百二十條第一項之竊盜罪嫌。按犯罪事實
    應依證據認定之，無證據不得認定犯罪事實。不能證明被告犯罪者，應諭知無罪
    之判決，刑事訴訟法第一百五十四條第二項、第三百零一條第一項分別定有明文
    。又告訴人之告訴，本以使被告受刑事訴追為目的，故其陳述是否與事實相符，
    自應調查其他證據，以資審認（最高法院六十九年台上字第一五三一號判決參照
    ）。公訴人認被告丁○○有九十二年度營偵字第一一八二、一二四七、一二六三
    號移送併辦部分之竊盜犯行，無非以證人己○○、吳辛川、劉存益、陳坤雅之證
    詞及卷附告訴人己○○、證人陳坤雅之指認照片等為其主要論據；公訴人認被告
    丁○○有九十三年度偵字第六三三六號移送併辦部分之竊盜犯行，則以被告丁○○於警詢中之自白、被害人朱明峰、顏嘉宏、翁蔡海桃於警詢之指述、證人丙○○於警詢之證述及卷附金飾買入登記表影本一件為其主要論據。訊之被告丁○○
    堅決否認涉有此兩部分竊盜犯行，辯稱：九十二年七月四日十五時許案發當時，
    伊在家中睡覺，並未前往臺南縣柳營鄉八翁村八老爺一一三之一○號己○○住宅
    ，係陳重光於當日早上至伊住處，向伊借用車號八Ｒ─○七八一號自小客車，伊
    將該自小客車交予陳重光駕駛後，於當日十五時許，陳重光打電話告知因其與別
    人打架，該自小客車之後面玻璃被破壞，伊要陳重光負責修好車子，陳重光有答
    應，伊並未參與行竊；又伊持向丙○○典當之金飾係伊母親戊○○所有，朱明峰
    、顏嘉宏及翁蔡海桃所有之金牌及項鍊等物，並非伊竊取，伊於警詢時係遭警方
    刑求逼供，始自白此部分竊盜犯行等語。經查：
  (一)九十二年度營偵字第一一八二、一二四七、一二六三號移送併辦部分：
    告訴人己○○於警詢時先指稱：「我躺在客廳的椅子上睡覺，突被腳步聲驚醒，
    見二位竊賊正在行竊，我立即高喊抓賊，該二名竊嫌分別由後門及前門逃走，我
    邊喊叫邊追出門外，至距家約三十公尺處，竊嫌坐上一部車號八Ｒ─○七八一號
    自小客車，我乃自地上扶起一顆大石頭，砸向該車後方，該車後面安全玻璃完全
    破碎。目前在派出所內之男子盧明志及陳重光，經我當場指認是行竊之歹徒，因
    當時陳重光、盧明志二人由住處一樓房間跑出來，陳重光由前門、盧明志由後門
    逃走，與我有正面碰頭，僅距離約一公尺左右，所以我敢確認他們倆是竊賊」（
    見九十二年度聲拘字第一五○號偵查卷第二至五頁）；於偵查初訊時亦指稱：「
    伊當時與盧明志面對面相遇，距離不到五公尺，伊看得很清楚，確認歹徒之一就
    是盧明志，另一歹徒，伊在警方有當場指認是陳重光，但陳重光已經死了，【當
    時開車逃跑之人就是丁○○】」（見九十二年度營偵字第一二六三號偵查卷第二
    一頁）；然其於偵查複訊時則指稱：「當時我躺在客廳內睡覺，我太太在房間睡
    覺發現有小偷，喊捉賊，我才醒來，小偷分自我家前、後門逃走，我與我太太一
    人捉一個，我追的小偷姓盧，自前門逃走，我太太追的那個已經死了，自後門逃
    走，二人最後都逃上在外面接應的車子。逃走那二個小偷都曾與我面對面，我看
    得很清楚，【接應的司機當時坐在車內，將車門打開，等待接那二個小偷，臉有
    轉過去看他們二個，所以該位司機的長像，我沒有看得很清楚】。（問：請想清
    楚，你追的小偷是否已死亡？）答：已經死亡了，我太太所追的那個還沒有死亡
    」（見九十二年度營偵字第一二六三號偵查卷第四三頁）。是告訴人己○○對其
    所追逐之小偷對象，前後指訴不一，而告訴人己○○既與入宅行竊之二竊賊曾經
    面對面近距離接觸過，且於案發後即在警局當面指認，對於二位行竊歹徒之印象
    ，應相當清晰，當不致於對其所追逐之對象有所誤認；是其陳述及指認之確實性
    如何，即難令人無疑；況告訴人己○○既自承其當時並未看清楚接應司機之長像
    ，又如何能明確指認開車接應把風之人為被告丁○○？參以告訴人己○○於本院
    結證時，竟當庭指認與該案無關之同案被告乙○○，係其先前於警詢及偵查中指
    認之盧明志，並證稱在庭之被告丁○○當時並未在現場等語（見本院卷第二○一
    頁），益見告訴人己○○之指認顯有誤指之虞，尚難僅憑其片面有瑕疵之指訴及
    指認，即遽為不利於被告丁○○之認定。又依證人即幫忙告訴人己○○追趕竊嫌
    所駕自小客車之人吳辛川於警詢中之證詞（見九十二年度聲拘字第一五○號偵查
    卷第一七至一八頁），與己○○之證詞相互對照觀之，僅能證明九十二年七月四
    日十五時許，在上址己○○住宅內行竊之竊賊確係駕駛車號八Ｒ─○七八一號自
    小客車前往該處，並於行竊得手後駕該自小客車逃離現場，但無法證明當時駕駛
    該自小客車至該處，並在該處把風之人即為被告丁○○。而證人即案發後受理修
    復車號八Ｒ─○七八一號自小客車之益成汽車修配場負責人劉存益於警詢中之證
    詞（見九十二年度聲拘字第一五○號偵查卷第一九頁），適足以證明九十二年七
    月四日十五時許本件案發後，係陳重光獨自一人駕駛上開自小客車至該汽車修配
    場修理上開自小客車之後車窗玻璃，當時被告丁○○並不在場，此與被告丁○○
    上開辯解相符，足見被告丁○○辯稱：車號八Ｒ─○七八一號自小客車當日係借
    予陳重光使用一節，尚堪採信。再將證人即陳重光之母陳坤雅於警詢中之證言（
    見九十二年度聲拘字第一五○號偵查卷第二二頁），與證人陳坤雅於警詢中指認
    陳重光使用之拖鞋照片，以及告訴人己○○指認現場遺留之拖鞋照片，相互印證
    以觀，更可證明案發當時侵入己○○住宅行竊者，應為已歿之陳重光，則陳重光
    於警詢時否認涉案，而供稱其係受被告丁○○所託前往修理場修車云云，此不利
    於被告丁○○之供詞，顯有為脫免自身刑責，而入被告丁○○於罪之可能，自難
    採信。由上可知，依公訴人指出之證明方法及證據資料，經本院調查結果，均不
    足以證明被告丁○○涉犯此部分竊盜犯行。
  (二)九十三年度偵字第六三三六號移送併辦部分：
    依證人即被害人朱明峰、顏嘉宏、翁蔡海桃於警詢時之證詞，僅能證明渠三人於
    上開時地確曾遭他人侵入住宅行竊，然無法證明係被告丁○○行竊。且證人丙○○於警詢及本院審理時均證稱：丁○○於九十三年二月十三日、同年三月六日、
    同年三月八日，有持神像上配掛之金牌至伊經營之鈺珊銀樓變賣等語（見該併案
    警卷第六、七頁及本院卷第二八二頁），並提出金飾買入登記簿（見該併案警卷
    第一七至一八頁）為證，堪認被告丁○○持向鈺珊銀樓變賣之物品，確係神像上
    配掛之金牌，並非被害人顏嘉宏、翁蔡海桃分別於九十三年三月五日、九十三年
    三月十三日遭竊之金飾、玉鐲、金項鍊等物，況被害人翁蔡海桃遺失金牌之時間
    為九十三年三月十三日，被告丁○○如何能在尚未行竊時，即先變賣贓物？參以
    證人丙○○於本院審理中證稱：丁○○變賣之金牌形狀都差不多，警方去查時，
    那些金牌都已經溶解重做而不在了等語（見本院卷第二八一頁），則被告丁○○
    於九十三年三月六日、九十三年三月八日二次前往鈺珊銀樓變賣之金牌，是否為
    被害人朱明峰於九十三年二月十三日所遺失之金牌，亦有可疑，是以被告丁○○
    持向證人丙○○變賣之金牌是否確係他人遭竊之物品，已難確定，惟應非被害人
    朱明峰、顏嘉宏、翁蔡海桃所失竊之金牌、金飾、金鐲、金項鍊等物，已臻明確
    。由此足證被告丁○○於警詢時供稱：伊行竊被害人朱明峰、顏嘉宏、翁蔡海桃
    之上開金牌、金飾後，持向鈺珊銀樓變賣花用等情之自白及指認現場照片，顯與
    事實不相符，不可採信，依刑事訴訟法第一百五十六條第一項規定之反面解釋，
    自不得作為證據，且被告丁○○既於本院審理中抗辯其於警詢時之自白係遭刑求
    逼供，依同條第三項後段之規定，檢察官應就被告丁○○警詢自白之任意性，指
    出證明之方法，惟公訴人就被告丁○○警詢自白之任意性，並未指出任何證明方
    法，依法被告丁○○於警詢時所為之前開自白，應無證據能力。從而，公訴人提
    出之證據資料，經本院調查結果，不足以證明被告丁○○涉犯此部分竊盜犯行。
  (三)綜上所述，公訴人前開移送併辦部分，其所指出之證明方法及所憑之證據資料，
    本院調查證據結果，尚不足以證明被告丁○○確有其所指之犯行，是前開移送併
    辦部分，與本案前揭論罪科刑之犯行無法成立連續犯之裁判上一罪關係，非本案
    起訴效力所及，本院無從併予審理，應退由公訴人另行處理，附此敘明。
貳、被告乙○○部分：
一、公訴意旨認：丁○○竊得如附表編號二所示之三隻小山豬後，其中一隻小山豬由
    何重儀取走，另二隻小山豬，則應贈送給知情之被告乙○○，飼養在臺南縣東山
    鄉○○路○段一一號乙○○住處。因認被告乙○○涉犯刑法第三百四十九條第一
    項之收受贓物罪嫌。
二、按犯罪事實應依證據認定之，無證據不得認定犯罪事實。不能證明被告犯罪者，
    應諭知無罪之判決，刑事訴訟法第一百五十四條第二項、第三百零一條第一項分
    別定有明文。次按認定不利於被告之事實，須依積極證據，積極證據不足為不利
    於被告事實之認定時，即應為有利於被告之認定，更不必有何有利之證據，惟犯
    罪事實之認定，應憑真實之證據，倘證據是否真實尚欠明顯，自難以擬制推測之
    方法，為其判斷之基礎（最高法院三十年度上字第八一六號、五十三年台上字第
    六五六號判例參照）。且刑事訴訟上證明之資料，無論其為直接或間接證據，均
    須達於通常一般之人均不致有所懷疑，而得確信其為真實之程度，始得據為有罪
    之認定，若其關於被告是否犯罪之證明未能達此程度，而有合理性懷疑之存在，
    致使無從形成有罪之確信，根據「罪證有疑，利於被告」之證據法則，即不得遽
    為不利被告之認定，亦有最高法院七十六年度臺上字第四九八六號判例可稽。其
    以情況證據（即間接證據）斷罪時，尤須基於該證據在直接關係上所可證明之他
    項情況事實，本乎推理作用足以確證被告有罪，方為合法，不得徒憑主觀上之推
    想，將一般經驗上有利被告之其他合理情況逕予排除，此觀諸最高法院三十二年
    度上字第六七號判例意旨亦甚彰明。
三、公訴人認被告乙○○涉有收受贓物犯行，無非以被告丁○○於偵查中供述：乙○○應知悉該二隻小山豬是偷來的一節（見九十二年度營偵字第一一○三號偵查卷
    第四四頁）為其唯一論據。訊之被告乙○○堅決否認有何收受贓物犯行，辯稱：
    該二隻小山豬係伊在路上遇見丁○○，看見丁○○所騎機車之腳踏板上有一個袋
    子內裝有東西在動，伊好奇向丁○○詢問，丁○○告知是二隻小山豬，並打開袋
    子讓伊觀看，伊覺得該二隻小山豬很漂亮，便一直央求丁○○將該二隻小山豬贈
    送伊，後來丁○○因伊一直拜託，就將該二隻小山豬贈予伊，伊不知道該二隻小
    山豬是丁○○偷來的，否則就不會將該二隻小山豬養在伊住處門前等語。經查：
  (一)按憲法第十六條保障人民之訴訟權，就刑事被告而言，包含其在訴訟上應享有充
    分之防禦權。刑事被告詰問證人之權利，即屬該等權利之一，且屬憲法第八條第
    一項規定「非由法院依法定程序不得審問處罰」之正當法律程序所保障之權利。
    為確保被告對證人之詰問權，證人於審判中，應依法定程序，到場具結陳述，並
    接受被告之詰問，其陳述始得作為認定被告犯罪事實之判斷依據。刑事審判上之
    共同被告，係為訴訟經濟等原因，由檢察官或自訴人合併或追加起訴，或由法院
    合併審判所形成，其間各別被告及犯罪事實仍獨立存在。故【共同被告對其他共
    同被告之案件而言，為被告以外之第三人，本質上屬於證人】，自不能因案件合
    併關係而影響其他共同被告原享有之上開憲法上權利（大法官會議釋字第五八二
號解釋意旨參照）。查同案被告丁○○於偵查中雖為檢察官列為竊盜案之被告，
    而以被告身分訊問，然其所為有關被告乙○○所涉本件收受贓物案情之供述，性
    質上應屬於證人之證述，本質上屬於證人，參照上開解釋意旨，自不能僅因其於
    偵查中被檢察官列為被告，即將其於偵查中就被告乙○○收受贓物犯行所為、本
    質上屬於證人之證述，予以轉換為被告之供述，則證人於偵查中，依刑事訴訟法
    第一百八十六條本文規定及同法第一百九十六條之一規定之反面解釋，應命其具
    結，始符合法定程序，且同法第一百五十八條之三亦規定：證人依法應具結而未
    具結者，其證言，不得作為證據，從而公訴人據以認定被告犯罪之證人即同案被
    告丁○○於偵查中所為關於被告乙○○所涉本案收受贓物犯行之證述，既未依法
    命具結，依照前開規定，自不得採為認定被告乙○○犯罪之證據資料，而不具證
    據適格，依法應無證據能力，合先敘明之。
  (二)證人丁○○於本院審理中，經本院分離調查證據程序，將其改列為證人身分，依
    法命具結行交互詰問時證稱：伊竊得該二隻小山豬後之約下午五、六點，騎機車
    在路上遇見乙○○，乙○○看到放置在伊機車腳踏板上之袋子會動，向伊詢問，
    伊告知是小山豬，並向乙○○炫耀該二隻小山豬係伊所有，乙○○覺得山豬很可
    愛，一直向伊要，伊就該二隻小山豬贈予乙○○，乙○○很高興，並沒有向伊詢
    問山豬的來源，乙○○不知道該二隻小山豬係伊竊取等語（見本院卷第二八五至
    二八九頁），核與被告乙○○於本院審理中供述之情節大致相符，是被告乙○○
    辯稱：該二隻小山豬係丁○○贈予伊飼養，伊未向丁○○詢問山豬之來源，不知
    道是丁○○偷來的等情，尚堪採信。本件既查無其他積極證據足以證明被告乙○○知情其受贈之該二隻小山豬係丁○○竊得之贓物，依「罪疑有利於被告」之原
    則，自應為被告乙○○『不知情』其所收受之該二隻小山豬為贓物之有利認定。
四、綜上所述，本件公訴人認被告乙○○涉犯收受贓物罪嫌部分，其所指出之證明方
    法及所憑之證據資料，本院調查證據結果，尚不足以證明被告乙○○確有其所指
    之犯行而達於無合理懷疑存在之程度，亦即未能達於有罪確信之程度，揆諸前揭
    條文及判例意旨，既不能證明被告乙○○犯罪，基於無罪推定之原則，自應為被
    告乙○○無罪判決之諭知。
據上論斷，應依刑事訴訟法第二百九十九條第一項前段、第三百條、第三百零一條第
一項，刑法第五十六條、第三百二十一條第一項第一款、第四十七條，判決如主文。
本案經檢察官李宗榮到庭執行職務。
中      華      民      國    九十三    年      九      月      九      日
                                  臺灣臺南地方法院刑事第四庭
                                      審判長  法  官    蘇清水
                                              法  官    卓穎毓
                                              法  官    林欣玲
右正本證明與原本無異。
如不服本判決，應於判決送達後十日內，向本院提出上訴狀。
                                              書記官    黃子起
中      華      民      國    九十三    年      九      月      二十    日
附錄本案論罪科刑法條全文：
中華民國刑法第三百二十條：
(普通竊盜罪、竊佔罪)
意圖為自己或第三人不法之所有，而竊取他人之動產者，為竊盜罪，處五年以下有期
徒刑、拘役或五百元以下罰金。
意圖為自己或第三人不法之利益，而竊佔他人之不動產者，依前項之規定處斷。
前二項之未遂犯罰之。
中華民國刑法第三百二十一條：
犯竊盜罪而有左列情形之一者，處六月以上、五年以下有期徒刑：
一  於夜間侵入住宅或有人居住之建築物、船艦或隱匿其內而犯之者。
二  毀越門扇、牆垣或其他安全設備而犯之者。
三  攜帶兇器而犯之者。
四  結夥三人以上而犯之者。
五  乘火災、水災或其他災害之際而犯之者。
六  在車站或埠頭而犯之者。
前項之未遂犯罰之。
附表：
┌──┬──────┬──────┬──────┬───┬────┬───
│ 編 │ 犯      罪 │ 犯      罪 │ 犯      罪 │被害人│被害財物│所  犯
│ 號 │ 時      間 │ 地      點 │ 方      式 │      │        │法  條
├──┼──────┼──────┼──────┼───┼────┼───
│ 一 │九十二年五月│臺南縣新營市│夜間侵入住宅│康金進│ＭＯＴＯ│刑法第
│    │底至六月初某│進修街一一之│竊取康金進之│廖秀卿│ＲＯＬＬ│三百二
│    │日三、四時許│二二號住宅  │手機一支及康│      │Ａ廠牌，│十一條
│    │之日出前    │            │金進之妻廖秀│      │型號３６│第一項
│    │            │            │卿之皮包一個│      │８８Ｘ，│第一款
│    │            │            │            │      │序號４４│
│    │            │            │            │      │８８３５│
│    │            │            │            │      │２１４９│
│    │            │            │            │      │４６４８│
│    │            │            │            │      │４號之手│
│    │            │            │            │      │機一支  │
│    │            │            │            │      │皮包一個│
│    │            │            │            │      │（內有現│
│    │            │            │            │      │金新臺幣│
│    │            │            │            │      │（下同）│
│    │            │            │            │      │二千多元│
│    │            │            │            │      │、價值約│
│    │            │            │            │      │二、三萬│
│    │            │            │            │      │元之金飾│
│    │            │            │            │      │一批，及│
│    │            │            │            │      │廖秀卿之│
│    │            │            │            │      │身分證、│
│    │            │            │            │      │駕照、健│
│    │            │            │            │      │保卡等證│
│    │            │            │            │      │件）    │
│    │            │            │            │      │        │
├──┼──────┼──────┼──────┼───┼────┼───
│ 二 │九十二年六月│臺南縣新營市│與何重儀（待│辛○○│小山豬三│刑法第
│    │二十四日至同│鐵線里鐵線橋│查）二人，趁│      │隻      │三百二
│    │年月二十六日│段五九一地號│該豬舍無人之│      │        │十條第
│    │間之某日十五│豬舍        │際，共同竊取│      │        │一項
│    │時許        │            │該豬舍內之小│      │        │
│    │            │            │山豬三隻    │      │        │
├──┼──────┼──────┼──────┼───┼────┼───
│ 三 │九十二年六月│臺南縣柳營鄉│徒手竊取停放│陳財福│ＮＯＫＩ│刑法第
│    │二十九日十五│八翁村一○七│該處之車號Ｔ│      │Ａ廠牌，│三百二
│    │時至十九時間│之六號前    │Ｄ─九五八七│      │型號３３│十條第
│    │某時許      │            │號自小客車內│      │３０，序│一項
│    │            │            │之手機一支  │      │號３５０│
│    │            │            │            │      │１３７３│
│    │            │            │            │      │０３２６│
│    │            │            │            │      │４８４６│
│    │            │            │            │      │號手機一│
│    │            │            │            │      │支      │
├──┼──────┼──────┼──────┼───┼────┼───
│ 四 │九十二年七月│臺南縣白河鎮│徒手竊取停放│賴信文│皮包一個│刑法第
│    │九日十二時至│中正路一三之│該處之車號Ｙ│      │（內有Ｍ│三百二
│    │十五時間之某│二號前      │六─九七三五│      │ＯＴＯＲ│十條第
│    │時許        │            │號自小貨車內│      │ＯＬＬＡ│一項
│    │            │            │之皮包一個  │      │廠牌，型│
│    │            │            │            │      │號Ｖ６６│
│    │            │            │            │      │，序號４│
│    │            │            │            │      │４９２７│
│    │            │            │            │      │６２００│
│    │            │            │            │      │７１７６│
│    │            │          │            │      │４８號手│
│    │            │            │            │      │機一支）│
├──┼──────┼──────┼──────┼───┼────┼───
│ 五 │九十二年七月│臺南縣新營市│與陳重光（已│壬○○│金牌二面│刑法第
│    │十六日十一時│工業街七三號│歿）二人，在│      │        │三百二
│    │三十分許    │玉音壇      │該址玉音壇內│      │        │十條第
│    │            │            │，趁人不注意│      │        │一項
│    │            │            │之際，共同徒│      │        │
│    │            │            │手竊取神像上│      │        │
│    │            │            │所配掛之金牌│      │        │
│    │            │            │二面        │      │        │
├──┼──────┼──────┼──────┼───┼────┼───
│ 六 │九十二年十一│嘉義市保安一│見該址住宅之│甲○○│皮包一個│刑法第
│    │月二十七日十│路五二號住宅│鐵門未關，徒│      │（內有中│三百二
│    │四時三十五分│            │手將該處紗門│      │華商業銀│十一條
│    │許          │            │弄破一個洞，│      │行發卡、│第一項
│    │            │            │並將門上子│      │卡號０１│第二款
│    │            │            │取出後，打開│      │２１８０│
│    │            │            │紗門侵入吳芸│      │１７４７│
│    │            │            │華住宅竊取吳│      │１１００│
│    │            │            │芸華之皮包一│      │號之現金│
│    │            │            │個（侵入住宅│      │卡一張；│
│    │            │            │部分，未據告│      │發票人台│
│    │            │            │訴）        │      │灣企銀、│
│    │            │            │            │      │票號自Ａ│
│    │            │            │            │      │Ｑ０２４│
│    │            │            │            │      │９０８０│
│    ││            │            │      │號起之空│
│    │            │            │            │      │白支票二│
│    │            │            │            │      │十張；印│
│    │            │            │            │      │章四顆；│
│    │            │            │            │      │發票人華│
│    │            │            │            │      │南銀行、│
│    │            │            │            │      │十二月到│
│    │            │            │            │      │期、票號│
│    │            │            │            │      │ＩＣ４１│
│    │            │            │            │      │０４５１│
│    │            │            │            │      │１號、面│
│    │            │            │            │      │額五萬五│
│    │            │            │            │      │千四百九│
│    │            │            │            ││十元之支│
│    │            │            │            │      │票一張）│
├──┼──────┼──────┼──────┼───┼────┼───
│ 七 │九十三年三月│嘉義縣布袋鎮│侵入該址莊聖│庚○○│神明金牌│刑法第
│    │二十四日十三│菜舖里五鄰六│賢住宅內（侵│      │四面    │三百二
│    │時許        │六之一號住宅│入住宅部分，│      │        │十條第
│    │            │            │未據告訴），│      │        │一項
│    │            │            │徒手竊取該址│      │        │
│    │            │            │客廳神像上配│      │        │
│    │            │            │掛之神明金牌│      │        │
│    │            │            │四面        │      │        │
├──┼──────┼──────┼──────┼───┼────┼───
│ 八 │九十三年三月│嘉義縣布袋鎮│侵入該址蔡易│癸○○│因遭發覺│刑法第
│    │二十四日十三│菜舖里九鄰一│麟住宅內（侵│      │而未遂  │三百二
│    │時二十五分許│五號住宅    │入住宅部分，│      │        │十條第
│    │            │            │未據告訴），│      │        │三項、
│    │            │            │欲伸手竊取該│      │        │第一項
│    │            │            │址客廳神像上│      │        │
│    │            │            │配掛之神明金│      │        │
│    │            │            │牌時，為蔡清│      │        │
│    │            │            │源、蔡人通發│      │        │
│    │            │            │覺而未得逞  │      │        │
└──┴──────┴──────┴──────┴───┴────┴───
